【裁判字號】    92,自,17
【裁判日期】    920508
【裁判案由】    違反動產擔保交易法
【裁判全文】
臺灣桃園地方法院刑事判決                            九十二年度自字第一七號
    自  訴  人  吳家峰即春安機車行
    代  理  人  林東隆
    擔當自訴人  臺灣桃園地方法院檢察署檢察官
    被      告  甲○○
右列被告因違反動產擔保交易法案件，經自訴人提起自訴，本院判決如左：
    主      文
甲○○動產擔保交易之債務人，意圖不法之利益，將標的物遷移，致生損害於債權人
，處罰金仟元，如易服勞役，以參佰元折算壹日。
    事      實
一、甲○○於民國（下同）九十年七月六日，至吳家峰獨資經營之春安機車行桃園縣
    中壢市○○路九八巷二九號之營業處所，以動產擔保交易法所規定之附條件買賣
    之方式，向自訴人購買車牌號碼ＭＮＧ－六五九號重型機車一部，約定總價金新
    臺幣（下同）三萬九千八百四十元，約定自九十年八月七日起，至九十一年一月
    七日止，分六期給付，每月一期在每月七日付款，第一期至第六期，每期各應攤
    還六千六百四十元，標的物即上開重型機車在價金未付清前，其所有權仍屬於出
    賣人即吳家峰即春安機車行所有，買受人即甲○○僅得占有使用，不得任意遷移
    或為其他處分，且標的物存放地點為桃園縣復興鄉華陵村九鄰巴陵七十六號，甲
    ○○為動產擔保交易之債務人，詎甲○○自九十年十一月七日起即未再繳付分期
    款，並意圖不法之利益，旋即將該動產擔保交易之標的物即前揭輕型機車遷移上
    揭處所，致使吳家峰即春安機車行派員尋覓無著致生損害於吳家峰。
二、案經吳家峰提起自訴。
    理      由
一、查本院已於九十二年三月十日當庭面告自訴人代理人下次應到庭之、日時、處所
    ，並記明筆錄在案，應認與已送達傳票有同一效力，而自訴人代理人經合法傳喚
    ，復未於審判期日前陳明有如何不能到庭之正當理由，雖自訴人於九十二年四月
    二十五日陳報其因臨時出國不克出庭，惟未檢附相關之機票或其他資料以資證明
    ，況自訴人均委託代理人到庭，縱其本人出國，亦可委請其他代理人到庭陳述意
    見，是難認自訴人有何正當之理由不到庭，故本院認有由檢察官擔當訴訟之必要
    ，爰通知檢察官擔當訴訟，先予敘明。
二、右揭事實業據被告甲○○於本院訊問時自白不諱，核與自訴人代理人林東隆指訴
    相符，並有附條件買賣契約書影本一份、並有行車執照、桃園縣政府營利事業登
    記證、中壢十六支郵局存證信函一八一號影本各一紙附卷可稽，足認被告於本院
    訊問時所言與事車符，堪予採信。被告於審理時雖辯稱未將標的物遷移云云，惟
    又自承於簽約後有搬家，未與自訴人聯絡，參諸前開附條件買賣契約書亦明載該
    標的物存放地點為桃園縣復興鄉華陵村九鄰巴陵七十六號，被告事後遷移他址，
    自應通知自訴人，被告既未通知自訴人有遷移之情事，而逕將前開標的物遷移他
    處，自有違反動產擔保交易法第三十八條之情，被告前開所辯，尚難採信，是綜
    上所述，本件事證明確，被告犯行洵堪認定。
三、核被告甲○○所為，係犯動產擔保交易法第三十八條之罪。爰審酌被告並無前科
    ，素行良好，有臺灣高等法院被告全國前案紀錄表一份在卷可稽，已與自訴人達
    成和解，願分四期償還自訴人前開款，犯罪所生之損害、犯後態度良好等一切情
    狀，量處如主文所示之刑，並諭知易服役之折算標準。
四、自訴人經合法傳喚，無正當理由不到庭，本院認有必要請檢察官擔當自訴，爰依
    刑事訴訟法第三百三十一條第二項、第一項規定，通知檢察官擔當訴訟後，不待
    其到庭陳述而為判決。
據上論斷，應依刑事訴訟法第三百三十一條第二項、第一項、第三百四十三條、第二
百九十九條第一項前段，動產擔保交易法第三十八條，刑法第十一條前段、第四十二
條第二項，罰金罰鍰提高標準條例第一條前段、第二條，判決如主文。
中      華      民      國    九十二    年      五      月      八      日
                                      臺灣桃園地方法院刑事第六庭
                                          法  官    游  紅  桃
右正本證明與原本無異。
如不服本判決，應於判決送達後十日內向本院提出上訴狀（應附繕本），上訴於臺灣
高等法院。
                                          書記官    張  嘉  雯
中      華      民      國    九十二    年      五      月     十五     日
附論罪科刑依據之法條：
動產擔保交易法第三十八條
動產擔保交易之債務人，意圖不法之利益，將標的物遷移、出賣、出質、移轉、抵押
為其他處分，致生損害債權人者，處三年以下有期徒刑、拘役或科或併科六千元以下
之罰金。


司法院資訊處製作；財團法人民間司法改革基金會備份。
